臺灣高等法院臺南分院刑事判決　　　　　　　　　　　　　　　　　　　巨股
　　　上　訴　人　臺灣雲林地方法院檢察署檢察官
　　　被　　　告　甲　○　○
　　　指定辯護人　本院公設辯護人　丙　○　○
右上訴人因被告貪污案件，不服臺灣雲林地方法院八十九年度訴字第八十六號中華民
國九十年二月十三日第一審判決（起訴案號：臺灣雲林地方法院檢察署八十八年度偵
字第二四九四號），提起上訴，判決後，經最高法院第三次發回更審，本院判決如左
：
      主      文
上訴駁回。
      理      由
一、公訴意旨略以：被告甲○○係雲林縣林內鄉公所所聘僱之環境稽查員，負責林內
    鄉境內垃圾之收集處理及違法廢棄物之稽查取締工作，為依據法令從事公務之人
    員。竟基於概括之犯意，自民國（下同）八十七年二月間起，由余國雄提供其與
    余清涼共有而坐落於雲林縣林內鄉○○○段三六０地號，面積八‧七三九公頃之
    特定農業區農牧用地，其中二分之一靠北邊土地，而由甲○○引進垃圾傾倒以墊
    高該地，從中收取費用。另有雲祥行負責人林中祥，與甲○○商議，讓林中祥及
    公會成員在該處傾倒廢棄物，而由甲○○收取費用，每台車收取新台幣（下同）
    三千元，若由林中祥引進之廢棄物，每台車收取一千元。並由林中祥提供一部挖
    土機在現場掩埋垃圾，而引進包括「雲祥行」、「捷晶清潔有限公司」（下稱捷
    晶公司）、「成光廢棄物清除有限公司」（下稱成光公司）、「綠山河企業有限
    公司」（下稱綠山河公司）等廢棄物清除業者所清運之垃圾，於該處掩埋，有時
    由甲○○自已駕駛挖土機，有時以每日四千元至一萬元不等之代價，僱用許輝旺
    ，在現場從事挖土、掩埋廢棄物及整地之工作，而圖利自己及上開公司。嗣於八
    十七年十月二十三日，雲林縣政府環境保護局接獲陳情，於翌（二十四）日前往
    現場，而當場查獲登記旭祥公司名義之車號ＩＳ－九二七號、成光公司名義之車
    號ＵＣ－八三八號、綠山河公司名義之車號ＳＰ－一四九一號等大貨車在該處傾
    倒廢棄物後，始停止掩埋事業廢棄物之行為。因認被告涉有貪污治罪條例第六條
    第一項第四款之圖利罪嫌云云。
二、公訴人認為被告涉有上開罪嫌，無非以被告係雲林縣林內鄉公所僱用之環境稽查
    員，負有該鄉境內垃圾之收集處理及違法廢棄物之稽查取締之職務，竟私設掩埋
    場，對於主管或監督事務，直接圖得不法利益，並舉鄭鐵雄、張永生、林蔡採飪
    、林阿益、莊滄榮、余國雄、許輝旺、張隆文、陳樹吉、林東照、吳振誠、林中
    祥等檢舉人或證人，及提出證人林蔡採飪、鄭鐵雄、張永生三人對談錄音帶及譯
    文、土地登記簿謄本一件、派車單二張、現金支出帳簿影本一件、各級環保報案
    中心陳情案件處理電腦管制單影本一件、雲林縣政府之函示影本三件、現場照片
    及清運垃圾車輛車籍資料影本等為被告有罪之主要論據。
三、然訊據被告甲○○矢口否認伊有擔任林內鄉公所清潔隊環境稽查員，負責林內鄉
    從事轄區內查緝、取締非法傾倒垃圾之工作，辯稱：我沒有擔任過清潔隊隊長，
    我也沒有在地方法院說過我有做過隊長，原審筆錄記載可能將「隊員」誤載為「
    隊長」。我的工作性質是垃圾清理後消毒垃圾場，另外登革熱的時候到各村去噴
    藥，如果清潔隊員休假，我就要支援去倒垃圾。我沒有處理過取締亂倒垃圾事宜
    ，隊長白天還要上班，其他的隊員就沒有了。我個人沒有跟垃圾車出去。我之前
    並不認識余國雄，到法院才認識的。余哲任是我的妹婿，但是他與我妹妹感情不
    好，所以我們並沒有來往。林中祥是鄉公所僱請來處理垃圾場掩埋垃圾的怪手司
    機。我也不認識張隆文。林蔡採飪與我也沒有親戚關係。我沒有在那邊碰到張永
    生。我不會開挖土機，如果我有在垃圾場駕駛挖土機的話，他們當時就會將我抓
    起來了。林東照、陳樹吉這些人我都不認識。我沒有讓他們在那塊土地上傾倒垃
    圾，並向他們收取費用。林阿益是事後叫我去處理，我告訴他那不是我職務，我
    當然就不願意去處理等語。
四、按犯罪事實應依証據認定之，無証據不得認定其犯罪事實；不能證明被告犯罪者
    ，應諭知無罪之判決，刑事訴訟法第一百五十四條、第三百零一條第一項定有明
    文。次按認定不利於被告之事實，須依積極證據，苟積極證據不足為不利於被告
    事實之認定時，即應為有利於被告之認定，更不必有何有利之證據（最高法院三
    十年上字第八一六號亦著有判例可資參照）。
五、按行政院環境保護署係於七十八年九月一日至八十六年六月三十日止，曾聘用「
    檢驗人員」及「稽查人員」兩種，派駐至地方環保機關服務，並無所謂「環境稽
    查員」，且自八十六年七月一日起改由地方各縣市環保局自行僱用。被告甲○○
    於雲林縣林內鄉公所任職期間，於八十一年至八十六年間係擔任垃圾場整理及消
    毒監督，並支援休假員工清運垃圾之工作，八十七年三月起改調垃圾場處理，八
    十八年五月又調資源回收工作。而且林內鄉公所並未設置環境稽查員，對一切違
    法行為，皆由上級環保單位舉發交林內鄉公所執行。被告並無擔任雲林縣林內鄉
    公所環境稽查員，無權監督鄉內垃圾車之傾倒工作等情，此有行政院環境保護署
    八十九年四月八日（八九）環署人字第○○一七○三六號函（見原審卷六一頁）
    、行政院環境保護署九十三年五月六日環署人字第０９３００２８７０８號函（
    見本院重上更三卷第八三頁）、及雲林縣林內鄉公所八十九年四月二十七日八九
    鄉民字第二八七七號函各一件（見原審卷六五頁）可稽。
六、又被告雖於原審曾供稱：伊以前任清潔隊長云云（見原審卷第九十頁），然上
    情為被告於本院所否認，並供稱：伊只有國小畢業，怎麼可能當隊長等語（見本
    院重上更三卷第七十頁），而被告確僅為國小畢業，有調查筆錄可按（見偵卷第
    一一八頁），且經原審向雲林縣林內鄉公所結果，據該所覆稱被告於該所任職期
    間係擔任清潔隊之清潔隊員等語，有雲林縣林內鄉公所八十九年三月三十日八九
    林鄉民字第二三九一號函可按（見原審卷第六十三頁），本院為慎重起見，再度
    函請林內鄉公所查證，亦據該所於九十三年三月二十五日林鄉民字第０９３００
    ０２８６０號函覆稱：甲○○於公所任職期間並無擔任清潔隊長一職等語（見本
    院重上更三卷第五九頁），復經該林內鄉公所清潔隊長乙○○於本院此次審理中
    供證稱：「（根據臺灣雲林地方法院的筆錄記載被告有說過他曾經擔任過清潔隊
    長，是否有這回事？）沒有這回事，因為擔任隊長必須要經過國家考試的任用資
    格」等語（見本院重上更三卷第九五、九六頁）。是被告於該所任職期間，並未
    擔任過清潔隊隊長，至堪認定。
七、又清潔隊員有無稽查、取締非法傾倒垃圾之職責，經本院上更二審函詢行政院環
    境保護署，經據稱：「說明：二、依據廢棄物清理法第五條規定略以：『本法所
    稱執行機關，為直轄市政府環境保護局、縣（市）環境保護局及鄉（鎮、市）公
    所。執行機關應設專責單位，辦理一般廢棄物之回收、清除、處理及廢棄物稽查
    工作。』依上開規定，鄉公所應設置專責單位（一般為清潔隊）執行廢棄物稽查
    工作，對於轄區內違反廢棄物清理法之行為進行稽查取締；該專責單位亦可依業
    務需求配合警方從事查緝或取締非法傾倒垃圾之行為，惟詳細工作內容仍應依各
    執行機關訂定之工作項目為主。」等旨（見上更二卷第七十七頁）。依上開函文
    意旨，林內鄉公所「清潔隊」應屬該鄉辦理廢棄物之回收、清除、處理及廢棄物
    稽查工作之專責單位，除有對於轄區內違反廢棄物清理法之行為進行稽查取締之
    權責外，亦可依業務需求配合警方從事查緝或取締非法傾倒垃圾之行為。而雲林
    縣政府則函復稱：「鄉公所清潔隊員之職責，有無包含配合警方查緝或取締非法
    傾倒垃圾之行為，係以各鄉鎮市公所之行政程序為之。」等情，有雲林縣政府九
    十二年四月十八日二府環五字第九二三六一○五七九九號函在卷可按（見上更二
    卷第八六頁），惟上情雲林縣林內鄉公所則函稱：「本所清潔隊員之職責及執行
    本鄉住戶一般垃圾廢棄物清理事項暨執行公所交辦理事項，並無包含配合警方查
    緝或取締非法傾倒垃圾之行為，如有乃需以行政程序為之。」，「（所謂行政程
    序）係鄉民電話或口頭檢舉本所派員前往勘查或配合上級單位前往查緝工作，甲
    ○○並無權自行前往稽查或取締之權。」，有雲林縣林內鄉公所九十二年四月三
    日林民字第○九二○○○二八七九號函及九十二年七月三日林民字第○九二○○
    ○六一二四號函在本院上更二卷可按（見上更二卷第七十頁、一０七頁）。綜合
    上開函文觀之，雲林縣林內鄉公所並未依行政院環境保護署前揭函文意旨，就當
    時任職林內鄉公所清潔隊隊員之被告，規範其對於轄區內違法傾倒垃圾或廢棄物
    之行為，有稽查、取締或舉發之權責。
八、本院此次審理再度針對上情向雲林縣林內鄉公所函詢，該所亦函覆稱：「一、本
    所前清潔隊員甲○○經查擔任林內鄉垃圾場之管理，負責垃圾掩埋工作消毒等作
    業，本所目前取締任意傾倒一般廢棄物或事業廢棄物，乃接獲民眾或本所清潔隊
    員告知，先予通知環保局人員前往勘查，如需會同警方則告知當地派出所派員會
    同前往取締辦理，本所清潔隊員本身並無取締稽查之權利，純屬一般民眾舉發之
    行為。二、另本所前清潔隊員甲○○於任職期間對本所轄區內違法傾倒垃圾及廢
    棄物並無稽查或舉發之權，本鄉目前關於此類違規事件乃會同縣環保局人員開單
    取締或由本鄉清潔隊長親自取締違規事宜」等語，有雲林縣林內鄉公所有九十三
    年二月二十五日林鄉民字第０９３０００１６５９號函可按（見本院上更三卷第
    三九之一頁）。足見雲林縣林內鄉公所自始對於轄區內違法傾倒垃圾或廢棄物之
    事宜，並未賦予該所所聘用清潔隊員之被告有稽查、取締或舉發之權責，洵堪認
    定。
九、至被告於法務部調查局雲林縣調查站（下稱雲林縣調查站）詢問時，固亦曾供稱
    ：「（你在林內鄉公所清潔隊擔任隊員所負責之業務為何？）我所負責之業務主
    要係林內鄉垃圾場之管理，監督鄉內垃圾車之傾倒工作，以及垃圾場噴灑消毒藥
    濟（劑）之業務，有時亦隨同清潔隊長配合警方取締非法傾倒垃圾之行為」、「
    （林內鄉公所清潔隊若發現有外地廢棄物載運至林內鄉境內傾倒時，應如何處置
    ？）若有此情形，均會先通知清潔隊長，由隊長通告雲林縣環保局報案中心，由
    環保局人員會同分駐所警員及林內鄉清潔隊員一同前往該處取締，開單告發，並
    要求當事人將該廢棄物原車清運回去」等語（見偵查卷第一一八頁反面、第一一
    九頁）。然查被告僅為雲林縣林內鄉公所擔任清潔隊隊員而已，該林內鄉公所自
    始即未賦予清潔隊員負責稽查、取締或舉發廢棄物之權責，如前所述，且證人即
    林內鄉公所清潔隊長乙○○於本院結證稱：「檢察官問（清潔隊員有無負責取締
    廢棄物的稽查工作？）沒有，我們沒有賦予他這種權責，只有隊長才有。如果清
    潔隊員有發現異常的情狀時，就由清潔隊員報告隊長後，然後再由隊長去處理，
    這個是我們林內鄉的作法。」「法官問（根據環保署的公文引用廢棄物清理法第
    五條的規定，你們鄉公所也是要負責廢棄物的稽查工作，那你們的作法如何？）
    稽查舉發的工作我們並沒有賦予清潔隊員，因為我們的清潔隊員的程度並不是很
    高，他們對於法規並不是很清楚，所以我們並沒有讓清潔隊員去做這些事情。如
    果要稽查告發的話，都是由我出面會同清潔隊員或警察機關到場處理」「（被告
    有沒有與你到外面去稽查舉發過？）他在我擔任隊長期間，並沒有帶他（指被告
    ）到外面去稽查舉發過」等語（見本院上更三卷九四至九六頁）。是被告在林內
    鄉公所之工作，僅係單純協助清除垃圾工作而已，並無配合警方開單舉發查緝違
    法傾倒垃圾之權限，應無疑義，且其係於知悉有人任意傾倒垃圾而通知清潔隊長
    ，充其量僅屬一般人之檢舉後，由清潔隊長乙○○負責糾察舉發違法傾倒垃圾至
    明，上開被告於調查站所言，核與實情不符，尚難採取。
十、綜上所述，被告關於此部分之辯解，足堪採信；而公訴人認定被告係環境稽查員
    ，負責林內鄉取締非法傾倒垃圾之稽查取締工作，與事實不符，應屬誤會。
十一、按貪污治罪條例第六條第一項第四款對於主管或監督之事務，直接或間接圖利
      罪，其所謂主管之事務，係指依法令於職務上對於該事務有主持或執行之權責
      者而言；所謂監督事務者，指事務雖非其掌管，而對掌管事務之人有監督之職
      權而言。申言之，該事務雖非由其所直接主掌管理與執行，然行為人對於該有
      直接主掌管理與執行之人之權責事項，依法令有予以監察督促之權責與權限之
      意。是以上開圖利罪名之成立，應以行為人為圖利行為時，仍有該項可藉之圖
      利之主管或監督事務之地位為前提，否則即欠缺客觀特別構成要件，而難以該
      罪名相繩。從而，本件被告縱有與余國雄、林中祥等人共同私設垃圾場，以供
      雲祥行、捷晶公司、成光公司、綠山河公司等廢棄物清除業者傾倒垃圾，以謀
      取私人利益之行為，但此行為尚與貪污治罪條例第六條第一項第四款圖利罪之
      構成要件有間。此外，復查無其他積極證據，足認被告確有公訴人所指之犯行
      ，揆諸前開法條規定及說明，應認不能證明被告犯罪。
十二、再者，被告甲○○之行為，是否涉及貪污治罪條例第六條第一項第五款所規定
      對於非主管或監督之事務，利用職權機會或身分，而圖私人不法之利益之圖利
      罪。因該罪名之成立，必須行為人之職權或身分，對於該非主管或監督之事務
      有某種影響力而據以圖利；又利用機會圖利，亦必須行為人對該事務有可憑藉
      以影響之機會，方屬相當，此經最高法院七十三年度台上字第一五九四號判例
      、及七十四年度臺上第六七八號判決闡述甚明。足徵上開圖利罪名之成立應以
      行為人為圖利行為時，仍有該項可藉之圖利之職權、機會或地位為前提。惟細
      觀被告於雲林縣林內鄉公所擔任清潔隊員，其職務內容為消毒清運工作、或為
      垃圾場處理，並無可憑藉圖利之職權、機會或地位，來迫使或誘引余國雄與其
      合設事業廢棄物掩埋場，同樣地亦無足夠之影響力藉以誘使雲祥行、捷晶公司
      、成光公司、綠山河公司等廢棄物清除業者至其所設立之垃圾場傾倒垃圾，是
      被告縱然確有私設垃圾場以謀取私人利益，仍應無法構成貪污治罪條例第六條
      第一項第五款之圖利罪名，故本院尚不得依刑事訴訟法第三百條規定，變更起
      訴法條來科以被告刑責，附此敘明。
十三、況卷查（一）證人即林內鄉代表會主席、副主席鄭鐵雄、張永生於雲林縣調查
      站調查、偵查及原審中固證稱：渠等詢問挖土機司機，他稱是受僱於輝國（即
      許輝旺），而輝國是受僱於阿富（即甲○○），伊再詢問他「阿富」有沒有來
      ，他表示「阿富」剛才來過，但已經離去云云（偵卷二四七頁、原審卷七五頁
      正反面）；惟證人許輝旺於偵查、原審中則證述：：伊於八十七年九月間接獲
      余國雄的電話，要求「輝國行」的挖土機能為他所有之農地（九芎林段三六０
      號）進行整地，伊當場答應，並於數日後至該農地現場勘查，並告知伊所僱用
      之挖土機司機張隆文整地地點，均由余國雄當場指示，每天工資為一萬元，施
      作了二天，事後張隆文告訴伊，第二天余國雄要求夜間仍繼續施作，當晚鄭鐵
      雄率多名代表帶領錄影人員前往錄影，隔天張隆文即將該部挖土機開走，伊收
      取二天二萬元工資，伊不清楚在該農地有傾倒廢棄物之情形，是余國雄僱用伊
      ，非甲○○等語（偵卷一二三至一二四頁、二四六頁、原審卷四五頁）；而證
      人張隆文則係證稱：伊確實於八十七年九月下旬某日，受許輝旺（綽號輝國）
      僱用，於當日駕駛許輝旺所有之挖土機前往林內鄉○○○段三六０號土地上從
      事整地工作，直到當日晚間十時許，鄭鐵雄率副主席及多位代表到工地現場詢
      問，伊表示係受許輝旺僱用，之後伊即將挖土機留在現場，並駕車離開，至於
      另二部挖土機當時只在現場，並未從事挖土工作等語（偵卷二四頁反面、二五
      頁、原審卷四六頁），另證人余國雄則到庭證稱：於八十七年初，由於該筆土
      地所在地勢較低，余哲任邀伊協商要將該筆土地填廢棄物墊高，伊同意，乃僱
      用挖土機開始整地，並未有與任何人簽訂合約或販賣砂石、掩埋廢棄物及垃圾
      圖利，而伊僱工整地是以每天一萬元的費用，僱請「輝國行」負責人許輝旺，
      於八十七年二月至八十八年二月間負責整地事宜，每月平均約僱用許輝旺三或
      四次，至於土地內有廢棄物及一般垃圾的情形，可能是晚上被偷偷傾倒掩埋的
      ，伊是僱用許輝旺負責整地，是否甲○○駕駛挖土機實際在現場處理垃圾掩埋
      工作，伊則不清楚。另伊聽說林內鄉代表會成立專案小組在調查伊前述土地整
      地的事，所以伊即令張隆文儘速將前述土地整平，張隆文才利用夜間施工的、
      伊提供農地供他人傾倒廢棄物，並沒有向業者收取任何費用，所以亦沒有將所
   得分給甲○○或其他人、伊約於八十七年四、五月間發現有人於晚間偷偷傾倒
      垃圾及其他廢棄物，伊並未採取任何制止或成立告示牌等防範措施，是因為他
      們多在晚上偷倒，所以來不及制止等語（偵卷一二九頁至一三一頁、二六二頁
      正反面、二六三頁、原審卷四四頁正反面），互核上開證人之供詞並不相合，
      且查證人許輝旺、張隆文、余國雄皆未證述被告有僱用許輝旺參與掩理傾倒垃
      圾之事，尚難僅證人鄭鐵雄、張永生上開證言，即為被告不利之認定。（二）
      至證人鄭鐵雄、張永生雖於雲林縣調查站調查、偵查及原審證稱：八十七年九
      月中旬某日下午二時，林蔡採飪前來林內鄉代表會，向本會檢舉甲○○在系爭
      土地從事非法引進外縣市垃圾掩埋牟利，乃於當日下午二時許與鄭鐵雄等代表
      及檢舉人共乘一部車前往勘查，當場看見甲○○正在駕駛挖土機從事掩埋垃圾
      工作，渠等於巡視後離去云云，（偵卷一四一頁反面、一四二頁、原審卷七十
      五頁）然為被告所否認，且彼等既當埸看見被告在該處駕駛挖土機從事掩埋垃
      圾工作，眾人理應上前詢問被告原委，焉有自行離去之理，不符證據法則，亦
      難採信。（三）證人林蔡採飪、林中祥前後供詞亦不一致（見偵卷一四八至一
      五０頁、二二一至二二二頁、二七八頁、二一三頁、三０八頁），證人吳振誠
      於偵查、原審所言，又與證人林中祥所證不符（見偵卷一八二頁反面至一八五
      頁、二二七至二二八頁、原審卷四三頁正反面、二一三頁、三０八頁），尚難
      僅憑上開不一致之證詞即為被告不利之認定。（四）至於證人即成光公司負責
      人陳樹吉僅證稱：「成光公司清運廢棄物之車輛共有一台，即ＵＣ－八三八號
      ，所有人為林東照，而登記公司所有，林東照亦係成光公司之清除技術員，而
      成光公司自八十六年六月以後即不再經營廢棄物之清運工作，惟林東照則自已
      成立東綠公司，其有無在林內鄉境內傾倒廢棄物，伊不清楚」等語而已（偵卷
      一０三頁正反面、二二八頁反面、原審卷三九頁）；證人即綠山河公司實際負
      責人林東照亦證如陳樹吉所述，並稱：八十六年十一月間伊與妻弟盧俊男合夥
      購買綠山河公司，先以林中祥為負責人，後再於八十七年七月間改以盧俊男為
      負責人，八十八年六月廿一日變更為伊本人，另八十七年十月間另成立東綠公
      司，亦由伊本人擔任負責人。而八十七年四月間伊替德欣公司清運廢鐵、廢紙
      及廢布袋，另替大埤鄉內之味王公司清運釀製醬油之豆渣，但因無雲林縣政府
      核准廢棄物許可證，找不到地方可以傾倒，乃在綠山河公司技術員林中祥之介
      紹下，將上開廢棄物以車號ＵＣ－八三八號大貨車載運至林內鄉○○村○○○
      段三六０地號傾倒，伊接受委託清運垃圾，每部車收取五千五百元之清運費，
      而伊在上開土地上傾倒廢棄物約二個月，每週傾倒二車次，並未支付任何費用
      給地主或林中祥等人，惟因購買綠山河公司時，是因林中祥介紹，為感謝他所
      以給林中祥乾股一股，占股份三分之一，並任廢棄物清除技術人員，每日薪資
      三千元，但並未實際在綠山河公司任職與工作。另車號ＳＰ－一四九一號是林
      中祥私自購買而登記綠山河公司名義，而林中祥於八十七年十月間曾開此車至
      前述地號，後經環保局轉知南投縣環保局該車違反規定傾倒廢棄物，要撤銷公
      司執照，雙方因而拆夥。而伊在上址倒廢棄物，共省下約八萬六千四百元之處
      理費等語（偵卷一０六至一０九頁、原審卷四０頁正反面），及證人林阿益於
      調查站、偵查及原審中亦僅證稱：伊農地在林內鄉○○○段三五五號，因系爭
      土地在從事挖掘砂石並回填垃圾以墊高農地的行為，致影響到伊的農地排水，
      該垃圾車的出入也將產業道路壓壞，導致附近地主時有怨言，伊乃以電話聯繫
      甲○○，要求渠一併將伊的農地以壤土墊高，甲○○即要伊告知余國雄，而余
      國雄要伊找現場負責人，伊再度要求甲○○去處理，但甲○○遲遲未處理，是
      因為伊到農地耕種時，曾二、三次見到甲○○，他在那邊沒作什麼事，不知道
      他有無經營等語而已（偵卷一三八頁反面、一三九頁、二七六頁反面、二七七
      頁、原審卷三七頁），審酌該三人之供證，亦難遽採為被告不利之認定。（五
      ）又證人莊滄榮於調查、偵查及原審中證稱：約於八十七年二月間，有看到甲
      ○○坐在挖土機上，當時該地已挖約十公尺深，伊曾詢問甲○○，甲○○表示
      是為了要掩埋工程廢棄物，但隔數天後，伊發現有外縣市的大型車輛裝運垃圾
      前來該地段傾倒，並在天亮前再蓋上一層薄薄的砂土以掩人耳目，伊見狀即號
      召村民前往鄉公所找鄉長鄭文煌，而甲○○表示鄉公所已在湖本村承租私人土
      地掩埋垃圾，所以今後垃圾將傾倒於該處，而系爭土地僅將傾倒工程廢棄物，
      甲○○並出示承租湖本村土地充當垃圾掩理場之公文給我們看，我們才不再抗
      爭，惟事隔三、四天，村民又發現該地點又有外來車輛進入傾倒垃圾，伊乃與
      數名村民於八十七年四、五月晚間六時許，拍得正在傾倒垃圾之車號ＵＣ－八
      三八號及ＩＳ－九二七號垃圾車，隨後亦數次前往現場拍照蒐證，某次並發現
      垃圾車所遺落下來之二張派車單及三張印有「日友」字樣之紙張，伊將這些資
      料向環保單位告發，但該傾倒垃圾之動作卻持續不斷，直到八十八年一、二月
      間才結束，每天則大約有十幾台車進去倒垃圾等語而已（偵卷十八頁反面、十
      九頁正反面、二三九頁反面、二四０頁正反面、原審卷三八頁），審酌其證詞
      ，亦不足證明事隔三、四天又有外來車輛進入傾倒垃圾之事宜，核與被告有關
      ，遽為被告不利之認定。（六）此外細繹卷內之錄音帶譯文、土地登記簿謄本
      一件、派車單二張、現金支出帳簿影本一件、各級環保報案中心陳情案件處理
      電腦管制單影本一件、雲林縣政府函示影本三件、現場照片及清運垃圾車輛車
      籍資料影本等證據資料，均不足佐證被告有本件之犯行，併此明。
十四、綜合所述，原審以不能證明被告犯罪，諭知被告無罪，核無不合。公訴人上訴
      仍執前詞指摘原判決採證不當云云，為無理由，應予駁回。
據上論斷，應依刑事訴訟法第三百六十八條，判決如主文。
本案經檢察官劉欽銘到庭執行職務。
中    華    民    國      九十三      年      五     月      二十七     日
                                  臺灣高等法院臺南分院刑事第一庭
                                      審判長法官  黃  崑  宗
                                            法官  李  文  福
                                            法官  田  平  安
右正本證明與原本無異。
檢察官如不服本判決，應於判決送達後十日內向本院提出上訴狀，其未敘述理由者並
應於提出上訴狀後十日內向本院補提理由書（應附繕本)。
被告不得上訴。
                                      法院書記官  劉  岳  文
中    華    民    國      九十三      年      五     月      二十八     日
